【裁判字號】    98,上易,2461
【裁判日期】    981209
【裁判案由】    竊盜等
【裁判全文】
臺灣高等法院刑事判決        九十八年度上易字第二四六一號
上訴人
即被告  丙○○
                （現另案在臺灣臺北監獄執行中）
上列上訴人因竊盜等案件，不服臺灣臺北地方法院九十八年度易
字第一九九二號，中華民國九十八年八月二十六日第一審判決（
起訴案號：臺灣臺北地方法院檢察署九十七年度偵字第二五八二
三號），提起上訴，本院判決如下：
    主  文
原判決關於竊盜甲○○自用小貨車部分，暨定應執行刑部分均撤
銷。
丙○○竊盜，累犯，處有期徒刑肆月；扣案鑰匙壹串沒收。
其他上訴駁回。
上開駁回上訴（攜帶兇器竊盜，處有期徒刑拾月）與撤銷改判部
分所處之刑，應執行有期徒刑壹年；扣案鑰匙壹串及剪刀貳把均
沒收。
    事  實
一、丙○○於民國九十二年間因贓物案件，經臺灣板橋地方法院
    以九十二年度簡字第一四七三號判處有期徒刑六月確定，於
    九十三年八月二十六日縮刑期滿執行完畢，又於九十四年間
    因竊盜、施用毒品案件，先後經臺灣板橋地方法院以九十四
    年度簡上字第一一七號、九十四年度簡字第八六二號各判處
    有期徒刑六月、四月確定；再於九十五年間因贓物及加重竊
    盜、施用毒品、竊盜及贓物案件，分別經臺灣士林地方法院
    、臺灣板橋地方法院、本院以九十四年度易字第九七四號、
    九十四年度易字第一六五○號、九十五年度上易字第一七一
    五號，各判處有期徒刑六月及八月、六月、一年六月及四月
    確定，嗣上開數罪經本院以九十六年度聲減字第三八○九號
    裁定減刑並定應執行有期徒刑十一月確定，於九十七年三月
    二十五日縮短刑期假釋出監，並於同年七月五日假釋付保護
    管束執行期滿，未經撤銷假釋，其未執行之刑，以已執行論
    。詎丙○○猶不知悔改，竟意圖為自己不法之所有，攜帶其
    所有之鑰匙一串，於九十七年十一月十日中午時分，在臺北
    縣永和市○○路四十七巷四十六號前，徒手開啟甲○○所有
    停放於該處車牌號碼ＶＰ—九四一○號自用小貨車疏未上鎖
    之車門，以上開鑰匙啟動該自用小貨車引擎後竊取之，供己
    代步使用。嗣於翌日即九十七年十一月十一日晚間七時五十
    分許（起訴書誤植為下午四、五時許），其駕駛上開竊得之
    自用小貨車，並攜帶前開鑰匙及客觀上可為兇器使用之剪刀
    二把，行經臺北縣新店市○○路六號前，見乙○○所有車牌
    號碼ＨＵ—八九六二號（起訴書誤載為車牌號碼ＨＵ—九八
    六二號）自用小貨車停放於該處，車門未鎖，又意圖為自己
    不法之所有，以前揭相同手法竊取該自用小貨車，並將之駛
    往前方約五百公尺處臺北縣新店市○○路十四號停車棚，停
    放於丁○○所使用車牌號碼ＧＶ—六三二八號自用小貨車左
    側，旋步行返回臺北縣新店市○○路六號前，將車牌號碼Ｖ
    Ｐ—九四一○號自用小貨車駛往同址停車棚車牌號碼ＧＶ—
    六三二八號自用小貨車之右側停放，其見車牌號碼ＧＶ—六
    三二八號自用小貨車車內有汽車音響，並置放手提切割機、
    噴燈、壓端子夾、工作袋等物品，另基於意圖為自己不法之
    所有及毀損之犯意，於同日（九十七年十一月十一日）晚間
    八時二十分許，在上址停車棚，以所攜帶上開客觀上可為兇
    器使用之剪刀，損壞車牌號碼ＧＶ—六三二八號自用小貨車
    左前車門門鎖後開啟車門，竊取置於該車內汽車駕駛執照一
    張、手提切割機一臺、噴燈一組、壓端子夾一枝、工作袋二
    組，並將之搬運至其所竊取車牌號碼ＨＵ—八九六二號自用
    小貨車上，其再以前開剪刀將車牌號碼ＧＶ—六三二八號自
    用小貨車內之汽車音響電線剪斷，接續竊取該音響主機之際
    ，適為警發現而當場查獲，並扣得其所有供竊盜所用之前開
    鑰匙一串及剪刀二把（丙○○所犯前開毀損丁○○所使用車
    牌號碼ＧＶ—六三二八號自用小貨車車門及竊盜車內物品部
    分，經原審判決有罪後，因其上訴本院後撤回上訴而確定）
    。
二、案經乙○○、丁○○訴由臺北縣政府警察局新店分局報請臺
    灣臺北地方法院檢察署檢察官偵查起訴。
    理  由
壹、證據能力：
    本案以下所引用之卷證資料，並無證據證明係公務員違背法
    定程序所取得，又被告以外之人於審判外之陳述，經核並無
    非出於自由意願而為陳述或遭違法取證及顯有不可信之情況
    ，再卷內之文書證據，亦無刑事訴訟法第一五九條之四之顯
    有不可信之情況與不得作為證據之情形，且公訴人及被告迄
    本院言詞辯論終結前均未聲明異議，被告並明確表示對於本
    案全部證據方法之證據能力均無意見等語（見本院九十八年
    十一月二十一日準備程序筆錄），依刑事訴訟法第一五九條
    至一五九條之五之規定，均有證據能力，合先敘明。
貳、實體方面：
一、認定犯罪事實所憑之證據及其理由：
    訊據被告丙○○對於上揭犯罪事實均坦承不諱，核與證人即
    被害人甲○○、告訴人乙○○指訴（見偵查卷第二十六至二
    十九頁、第九十六至九十七頁），暨證人即查獲被告之警員
    林元章證述（見原審卷第四十八至五十一頁）之情節相符。
    並有證人林元章警員當庭繪製之現場圖、車牌號碼ＨＵ—八
    九六二號行車執照影本、贓物認領保管單、臺北縣政府警察
    局車輛協尋電腦輸入單、臺北縣政府警察局車輛尋獲電腦輸
    入單、採證照片在卷可稽（見原審卷第五十六頁，偵查卷第
    三十九頁、第四十四頁至四十七頁、第五十頁至五十一頁、
    第五十四至五十五頁、第五十七頁）。此外，復有被告所有
    供其犯本案所用之鑰匙一串及剪刀二把扣案可資佐證，事證
    明確，被告犯行堪以認定，應依法論科。
二、論罪理由：
    按刑法第三百二十一條第一項第三款攜帶兇器竊盜罪，係以
    行為人攜帶兇器竊盜為其加重條件，此所謂兇器，其種類並
    無限制，凡客觀上足對人之生命、身體、安全構成威脅，具
    有危險性之兇器均屬之，且祇須行竊時攜帶此種具有危險性
    之兇器為已足，並不以攜帶之初有行兇之意圖為必要（最高
    法院七十九年臺上字第五二五三號判例參照）。扣案剪刀二
    把係金屬製品，質硬而型尖，客觀上足以危害他人生命、身
    體之安全，自屬兇器。查被告竊盜甲○○所有車牌號碼ＶＰ
    —九四一○號自用小貨車部分之時間，係九十七年十一月十
    日中午一節，業經被告供述在卷，此與被害人甲○○在警詢
    中所證述之其是於同日（九十七年十一月十日）晚上七時三
    十分許發現其所有之上開車輛不見等情，若合符節（見偵查
    卷第二十六至二十七頁），而被告於過了一天後即翌日九十
    七年十一月十一日晚間八時二十分許，被警方查獲時，雖扣
    到剪刀二把，然被告堅稱其竊盜甲○○所有車牌號碼ＶＰ—
    九四一○號自用小貨車時，並未攜帶剪刀二把，雖無證據證
    明其所辯屬實，然警方既在甲○○之車被竊後一天多始查獲
    攜帶剪刀二把之被告，則難以此遽推論被告於前一天竊盜甲○○之車時即有攜帶剪刀之情，依「罪證有疑，利於被告」
    之原則，本院爰認定被告並非攜帶剪刀竊盜甲○○所有之車
    ，故被告此部分之犯行，係犯刑法第三百二十條第一項之普
    通竊盜罪，起訴書認被告係犯刑法第三百二十一條第一項第
    三款之攜帶兇器竊盜罪，尚有未洽，惟基本事實同一，本院
    自應予以審理，並變更其起訴法條。又被告攜帶客觀上足對
    人之生命、身體、安全構成威脅之剪刀二把竊盜乙○○所有
    車牌號碼ＨＵ—八九六二號自用小貨車之犯行，係犯刑法第
    三百二十一條第一項第三款攜帶兇器竊盜罪。另被告所犯上
    開二罪，時間相距長達一天多，地點不同，其主觀上對於本
    案行竊財物分屬不同人所有一節，應有所認識，顯係基於各
    別之犯意而起意行竊，應予分論併罰。又被告於九十二年間
    因贓物案件，經臺灣板橋地方法院以九十二年度簡字第一四
    七三號判處有期徒刑六月確定，於九十三年八月二十六日縮
    刑期滿執行完畢，又於九十四年間因竊盜、施用毒品案件，
    先後經臺灣板橋地方法院以九十四年度簡上字第一一七號、
    九十四年度簡字第八六二號各判處有期徒刑六月、四月確定
    ；再於九十五年間因贓物及加重竊盜、施用毒品、竊盜及贓
    物案件，分別經臺灣士林地方法院、臺灣板橋地方法院、本
    院以九十四年度易字第九七四號、九十四年度易字第一六五
    ○號、九十五年度上易字第一七一五號，各判處有期徒刑六
    月及八月、六月、一年六月及四月確定，嗣上開數罪經本院
    以九十六年度聲減字第三八○九號裁定減刑並定應執行有期
    徒刑十一月確定，於九十七年三月二十五日縮短刑期假釋出
    監，並於同年七月五日假釋付保護管束執行期滿，未經撤銷
    假釋，其未執行之刑，以已執行論等情，此有臺灣高等法院
    被告前案紀錄表存卷可按，其前受徒刑之執行完畢，五年以
    內故意再犯本案有期徒刑以上之罪，皆為累犯，均應依刑法
    第四十七條第一項之規定加重其刑。
三、撤銷改判部分：
  (一)原審調查後，認被告竊盜甲○○所有車牌號碼ＶＰ—九四一
    ○號自用小貨車之犯行，係犯刑法第三百二十一條第一項第
    三款之攜帶兇器竊盜罪，固非無見。惟並無證據證明被告行
    竊甲○○上開車輛時，確有攜帶剪刀二把，故被告此部分之
    行為應僅構成刑法第三百二十條第一項之普通竊盜罪，業經
    本院論述如前。被告以此上訴主張原判決此部分有不當之處
    ，為有理由，自應由本院就此部分予以撤銷改判，另原判決
    有關被告所定執行刑部分亦因部分撤銷改判而失所附麗，應
    一併撤銷。
  (二)爰審酌被告正值壯年，不思以正途營生，竟冀望不勞而獲行
    竊他人財物，所為損害被害人，且危害社會治安匪淺，及其
    犯後業已坦承犯行，深具悔意，且被害人甲○○業已自警方
    處領回其所失竊之財物等一切情狀，量處被告如主文第二項
    所示之刑。再扣案鑰匙一串係被告所有，供其犯此部分竊盜
    犯行所用之物，業據被告供承在卷（見本院九十八年十一月
    十二日準備程序筆錄），爰依刑法第三十八條第一項第二款
    之規定諭知沒收。
四、上訴駁回部分：
    原審就被告所犯事實欄一所示攜帶兇器竊盜乙○○所有車牌
    號碼ＨＵ—八九六二號自用小貨車犯行部分，認為被告罪證
    明確，因此適用刑法第三百二十一條第一項第三款、第四十
    七條第一項（按原審在「據上論斷」欄並未引刑法第四十七
    條第一項，惟其在事實與論罪欄均已明確載明依上開第四十
    七條第一項之規定，被告係構成累犯之要件，足見原審在「
    據上論斷」欄未引用刑法第四十七第一項顯係漏引，本院爰
    加以補充更正），刑法施行法第一條之一第一項、第二項前
    段之規定，並審酌被告正值壯年，不思以正途營生，竟冀望
    不勞而獲行竊他人財物，所為損害被害人，且危害社會治安
    匪淺，及其犯罪之動機、目的、手段、生活狀況、智識程度
    、所竊得財物之價值等一切情狀，量處有期徒刑十月；且說
    明扣案鑰匙一串及剪刀二把，係供犯罪所用，且屬於被告所
    有，爰依刑法第三十八條第一項第二款之規定諭知沒收等情
    ，經核原審判決認事用法均無違誤，量刑亦屬妥適。被告上
    訴固坦承此部分犯行，惟請求從輕量刑云云，然刑之量定，
    為求個案裁判之妥當性，法律賦予法院裁量之權，量刑輕重
    ，屬為裁判之法院得依職權自由裁量之事項，苟其量刑已以
    行為人之責任為基礎，並斟酌刑法第五十七條各款所列情狀
    ，在法定刑度內，酌量科刑，如無偏執一端，致明顯失出失
    入情形，上級審法院即不得單就量刑部分遽指為不當或違法
    ，原判決關於被告此部分犯行之科刑部分，業已以被告之責
    任為基礎，並審酌法律所定科刑輕重標準之一切情狀，而就
    被告此部分之犯行，處有期徒刑十月等情，並未逾法定刑度
    ，經核亦無違誤，此均不能任意指摘為違法。是被告之上訴
    為無理由，應予駁回。
五、被告定執行刑部分：
    本院並就本判決主文第二項（被告攜帶兇器竊盜甲○○所有
    之車撤銷改判部分）與第四項（被告攜帶兇器竊盜乙○○所
    有，車牌號碼ＨＵ—八九六二號自用小貨車犯行上訴駁回部
    分），依刑法第五十一條第五款之規定，定應執行有期徒刑
    壹年，以資懲儆。並再就沒收部分，諭知扣案鑰匙一串（被
    告犯竊盜甲○○及乙○○之車部分）及剪刀二把（被告竊盜
    乙○○之車部分）均沒收之。
、至被告所犯上開毀損丁○○所使用車牌號碼ＧＶ—六三二八
    號自用小貨車車門及竊盜車內物品部分，經原審判處有期徒
    刑十月後，因被告上訴本院後撤回上訴而確定（見本院九十
    八年十一月十二日準備程序筆錄），本院就此部分自不再審
    究。
據上論斷，應依刑事訴訟法第三百六十八條、第三百六十九條第
一項前段、第三百六十四條、第二百九十九條第一項前段、第三
百條，刑法第三百二十條第一項、第四十七條第一項、第五十一
條第五款、第三十八條第一項第二款，刑法施行法第一條之一第
一項、第二項前段，判決如主文。
本案經檢察官郭棋湧到庭執行職務。
中    華    民    國    98    年    12    月    9     日
                  刑事第二十庭審判長法  官  楊貴雄
                                    法  官  林銓正
                                    法  官  許必奇
以上正本證明與原本無異。
不得上訴。
                                    書記官  廖素花
中    華    民    國    98    年    12    月    9     日
附錄：本案論罪科刑法條全文
刑法第三百二十條第一項：意圖為自己或第三人不法之所有，而
竊取他人之動產者，為竊盜罪，處五年以下有期徒刑、拘役或五
百元以下罰金。
刑法第三百二十一條第一項
犯竊盜罪而有左列情形之一者，處六月以上五年以下有期徒刑：
一、於夜間侵入住宅或有人居住之建築物、船艦或隱匿其內而犯
    之者。
二、毀越門扇、牆垣或其他安全設備而犯之者。
三、攜帶兇器而犯之者。
四、結夥三人以上而犯之者。
五、乘火災、水災或其他災害之際而犯之者。
六、在車站或埠頭而犯之者。


司法院資訊處製作；財團法人民間司法改革基金會備份。
